ACORDAO-COMPLETO-2358426

ACÓRDÃO DE RELAÇÃO

ACÓRDÃO DE RELAÇÃO 4649/2019 ATA 21/2019 - PRIMEIRA CÂMARA

Acórdão 4649/2019-TCU-Primeira Câmara
Os Ministros do Tribunal de Contas da União ACORDAM, por unanimidade, com fundamento no art. 71, inciso III, da Constituição Federal/1988, c/c os arts. 1º, inciso V, e 39, inciso II, da Lei 8.443/1992, arts. 1º, inciso VIII, 17, inciso III, 143, inciso II, 259, inciso II, e 260, § 1º, do Regimento Interno do TCU, em considerar legais, para fins de registro, os atos de concessão de pensão militar constantes dos autos, de acordo com o parecer emitido pelo Ministério Público junto ao TCU, sem prejuízo de se fazer a determinação especificada no item 1.7.
1. Processo TC-Processo 012.287/2019-9 (PENSÃO MILITAR) 
	1.1. Interessados: Adenir Assis de Souza (XXX.930.077-XX) ; Aurea Xavier de Jesus (XXX.071.517-XX) ; Graciara Girao de Andrade (XXX.724.437-XX) ; Graziele Cunha de Souza Costa (XXX.547.717-XX) ; Jossinely Salvaterra Barros Nunes (XXX.267.818-XX) ; Kerolayne Batista Santana (XXX.040.207-XX) ; Kevelyn Batista Santana (XXX.040.217-XX) ; Maria Cavalcante Vasconcelos (XXX.303.707-XX) ; Maria Puresa Silva Saboia de Albuquerque (XXX.610.057-XX) ; Monique Cunha de Souza (XXX.566.317-XX) ; Otilia Cavalcante Miranda (XXX.851.987-XX) ; Otilia Paulo de Medeiros Barreto de Jesus (XXX.238.974-XX) ; Patricia Cunha Coelho (XXX.589.407-XX) ; Ranih Elizabeth Santana (XXX.723.607-XX) ; Rita de Cassia Ribeiro do Nascimento Silva (XXX.870.617-XX) ; Rosana Barbosa Cavalcante (XXX.619.587-XX) ; Rose Mary Ferreira Velasquez Justiniano (XXX.515.767-XX) ; Sayonara Luzia Santana (XXX.028.417-XX) ; Solange Barbosa Cavalcante Dian (XXX.101.977-XX) .
	1.2. Órgão: Ministério da Defesa/Comando da Marinha.
	1.3. Relator: Ministro Vital do Rêgo.
	1.4. Representante do Ministério Público: Procurador Júlio Marcelo de Oliveira.
	1.5. Unidade Técnica: Secretaria de Fiscalização de Pessoal (SEFIP) .
	1.6. Representação legal: não há.
	1.7. Determinar à Sefip que cientifique o Instituto Nacional de Seguridade Social acerca da pensão militar recebida por Otília Paulo de Medeiros Barreto de Jesus (CPF XXX.238.974-XX) , para que adote as medidas que entender cabíveis quanto à acumulação com o Benefício 1399138445, deferido com base no art. 20 da Lei 8.742/1993.

Primeira Câmara

Adenir Assis de Souza (XXX.930.077-XX); Aurea Xavier de Jesus (XXX.071.517-XX); Graciara Girao de Andrade (XXX.724.437-XX); Graziele Cunha de Souza Costa (XXX.547.717-XX); Jossinely Salvaterra Barros Nunes (XXX.267.818-XX); Kerolayne Batista Santana (XXX.040.207-XX); Kevelyn Batista Santana (XXX.040.217-XX); Maria Cavalcante Vasconcelos (XXX.303.707-XX); Maria Puresa Silva Saboia de Albuquerque (XXX.610.057-XX); Monique Cunha de Souza (XXX.566.317-XX); Otilia Cavalcante Miranda (XXX.851.987-XX); Otilia Paulo de Medeiros Barreto de Jesus (XXX.238.974-XX); Patricia Cunha Coelho (XXX.589.407-XX); Ranih Elizabeth Santana (XXX.723.607-XX); Rita de Cassia Ribeiro do Nascimento Silva (XXX.870.617-XX); Rosana Barbosa Cavalcante (XXX.619.587-XX); Rose Mary Ferreira Velasquez Justiniano (XXX.515.767-XX); Sayonara Luzia Santana (XXX.028.417-XX); Solange Barbosa Cavalcante Dian (XXX.101.977-XX).

VITAL DO RÊGO

não há.

Procurador Júlio Marcelo de Oliveira.

PENSÃO MILITAR (PMIL)

Secretaria de Fiscalização de Pessoal (SEFIP).